【裁判字號】    91,訴,1462
【裁判日期】    920806
【裁判案由】    毒品危害防制條例等
【裁判全文】
臺灣高雄地方法院刑事判決                        九十一年度訴字第一四六二號
    公  訴  人  臺灣高雄地方法院檢察署檢察官
    被      告  戊○○
    被      告  己○○
右列被告等因毒品危害防制條例等案件，經檢察官提起公訴（九十年度偵字第一九六
三五號），本院判決如左：
    主  文
戊○○結夥三人以上攜帶兇器竊盜，處有期徒刑陸月，如易科罰金，以參佰元折算壹
日。
己○○免訴。
    事  實
一、戊○○與丙○○（由檢察官另行移送併辦）、己○○（另為免訴之諭知，理由詳
    後述）三人共同基於意圖為自己不法所有之犯意聯絡，竟結夥三人以上，於民國
    九十年四月初某日凌晨三、四時許，分別駕駛二部車輛前往位於高雄縣大樹鄉鎮○○村十八號之「九堂超商」旁，由丙○○持其所有客觀上對人之身體安全
    具有危險性可供兇器使用之Ｔ字型扳手一支下車後，撬壞丁○○所有置放於九堂
    超商騎樓下之電子遊戲機台之鎖頭，而將機台內之硬幣箱搬至所駕車輛上，竊取
    該機台內之硬幣約新台幣（下同）一萬餘元，戊○○、己○○二人則在車上把風
    接應，得手後三人旋即駕車駛離。嗣經警方於同年八月二十七日下午五時三十分
    許查獲丙○○到案後，依其供述而循線查知上情。
二、案經高雄縣警察局移送臺灣高雄地方法院檢察署檢察官偵查起訴。
    理  由
壹、被告戊○○有罪部分：
一、訊據被告戊○○矢口否認右揭加重竊盜犯行，辯稱：伊並無與丙○○一起去偷硬
    幣，案發當天伊打電話給丙○○，丙○○說他在九堂超商打電動，叫伊過去會合
    後要一起出去，伊就開車過去，並沒有看到丙○○拿工具偷竊機台內之硬幣云云
    。惟查：右揭遭人竊取機台內硬幣約一萬餘元之事實，業據被害人即九堂超商負
    責人丁○○於警訊時指述在卷，又被告與丙○○、己○○三人共同至九堂超商竊
    取機台內之硬幣時，係由被告在車上把風接應等事實，已據共同被告己○○迭於
    警訊、偵訊及本院審理時供述明確，被告己○○係供稱：當天丙○○開車載伊，
    被告戊○○自己開一部車，一起到超商旁停妥後，由丙○○自己進去撬壞機台之
    鎖頭後，將機台內之硬幣箱搬上車，戊○○則在外面車上幫忙把風，而伊當時亦
    坐在丙○○之車子上把風，得手後回到丙○○住處附近之巷口，戊○○分得二千
    五百元之硬幣，伊則於丙○○住處分得二千元等語甚詳（見警卷第五八頁、偵查
    卷第一○四頁反面、本院九十二年七月二十三日審判筆錄），核與證人丙○○於
    本院調查中證述如何竊盜之情節相符（見本院九十一年十二月三日訊問筆錄），
    而被告與己○○二人並不認識，業經被告供明在卷，衡情二人應無任何仇恨怨隙
    ，且被告己○○既已明白坦供自己共犯竊盜之犯行，則其當無任意設詞誣陷被告
    之理，復參以被告既已供承當日確有開車至九堂超商旁等候丙○○並與其一同駕
    車離開等情明確，更足見被告顯然明知丙○○係至九堂超商騎樓下竊取機台內硬
    幣之事，並與其有犯意聯絡及行為分擔甚明，被告空言否認犯行，辯稱伊並不知
    丙○○要去竊取硬幣云云，其所辯自無可採。事證明確，被告竊盜犯行洵堪認定
    。
二、按刑法第三百二十一條第一項第三款之攜帶兇器竊盜罪，係以行為人攜帶兇器竊
    盜為其加重條件，此所謂兇器，其種類並無限制，凡客觀上足對人之生命、身體
    、安全構成威脅，具有危險性之兇器均屬之（最高法院七十九年臺上字第五二五
    三號判例參照）。本件共犯丙○○持以撬壞機台鎖頭行竊之Ｔ字型扳手，係金屬
    材質，質地堅硬，如持以揮刺足以傷人，客觀上對人之生命、身體及安全具有危
    險性，核屬兇器無訛，是核被告戊○○與己○○、丙○○結夥三人並持上開Ｔ字
    型扳手竊取機台內硬幣之所為，係犯刑法第三百二十一條第一項第三款及第四款
    之結夥三人以上攜帶兇器竊盜罪。被告與共犯丙○○、己○○三人就上開犯行，
    互有犯意聯絡及行為分擔，均為共同正犯。公訴意旨漏未論及被告與共犯丙○○
    、己○○係結夥三人上以犯竊盜罪，而有該法條第四款之加重情形，尚有未洽。
    爰審酌被告年紀尚輕，竟與他人共同行竊機台內之硬幣，法紀觀念淡薄，並造成
    被害人之金錢損失，且犯後仍未能坦供犯行，惟念其竊盜所得金額僅一萬餘元，
    所造成之損害尚輕等一切情狀，仍依最低法定刑量處如主文所示之刑，併諭知易
    科金之折算標準，以示懲儆。至共犯丙○○持以行竊之Ｔ字型扳手一支，雖係其
    所有供犯罪所用之物，惟上開Ｔ字型扳手業已損壞丟棄，業經共犯丙○○供明在
    卷，故不併予以宣告沒收，併此敘明。
貳、被告己○○免訴部分：
一、公訴意旨略以：被告己○○與丙○○共同基於意圖為自己不法所有之概括犯意聯
    絡，連續於(一)九十年三月底某日凌晨一時許，在高雄縣仁武鄉○○路七三之八號
    「富而樂超商」騎樓，由丙○○以可供兇器使用之Ｔ字型工具撬壞電玩機台鎖頭
    ，竊取被害人乙○○所有機台內之硬幣約一萬二千元；(二)九十年四月初某日上午
    三時至四時許，在高雄縣大樹鄉鎮一八號「九堂超商」騎樓，由丙○○以可
    供兇器使用之Ｔ字型工具撬壞電玩機台鎖頭，竊取被害人丁○○所有機台內之硬
    幣約一萬元；(三)九十年四月上旬某日上午八時許，在高雄縣大樹鄉鎮七八號
    「日月光網際網路店」騎樓，由丙○○以可供兇器使用之Ｔ字型工具撬壞電玩機
    台鎖頭，竊取被害人俞應明所有機台內之硬幣約一萬元。因認被告己○○共同連
    續涉犯刑法第三百二十一條第一項第三款攜帶兇器之加重竊盜罪嫌云云。
二、按案件曾經判決確定者，應為免訴之判決，此項原則關於實質上一罪或裁判上一
    罪，均有其適用。連續犯及牽連犯係裁判上一罪，其一部分犯罪事實曾經判決確
    定者，其效力當然及於全部，故檢察官復將其他部分重行起訴，亦應諭知免訴之
    判決（最高法院四十九年台非字第二Ｏ號判例參照）。
三、經查：右揭犯罪事實，固據被告己○○於偵查及本院審理中坦承不諱，惟被告前
    被訴於九十年二月十七日，與綽號「吳小」者共同在高雄市○○區○○街三十九
    之二十號地下室，以其所有客觀上對人之生命、身體具有危險性之兇器Ｔ型扳手
    一支，竊取潘信伊所有之車號ＷＤＪ－○七一號機車得手；復於九十年三月二十
    日十七時許，在高雄縣仁武鄉○○路九四八號前，竊取一輛無懸掛車牌之機車（
    原懸掛ＸＺＣ－二八二號車牌）之犯罪事實，涉犯刑法第三百二十一條第一項第
    三款之加重竊盜罪嫌，經檢察官提起公訴（臺灣高雄地方法院檢察署檢察官九十
    年度偵字第四八一七號）及移送併案審理後，業由臺灣高等法院高雄分院於九十
    年十月三十一日以九十年度上易字第一六七九號判處有期徒刑六月確定在案，此
    有前揭刑事判決書、起訴書及臺灣高等法院被告全國前案紀錄表各一份附卷可按
    。觀諸前案與本案檢察官起訴之犯罪事實，本案被告竊取機台內硬幣與前案被告
竊取機車之犯罪時間相隔不到十日，時間甚為緊接，且所犯係構成要件相同之罪
    ，顯係基於概括犯意反覆實施，自屬連續犯，是故本件公訴人起訴被告所犯攜帶
    兇器竊盜罪之事實，與前案判決確定之事實間，既有連續犯之裁判上一罪關係，
    依審判不可分原則，前案確定判決之效力，應及於全部犯罪事實，參諸前揭說明
    ，自應就被告己○○所涉竊盜部分逕為免訴判決之諭知。
參、至於被告庚○○、甲○○所涉犯贓物及違反毒品危害防制條例部分，另行審結，
    附此敘明。
據上論斷，應依刑事訴訟法第二百九十九條第一項前段、第三百零二條第一款，刑法
第二十八條、第三百二十一條第一項第三款、第四款，罰金罰鍰提高標準條例第二條
，判決如主文。
本案經檢察官井天博到庭執行職務。
中      華      民      國      九十二      年    八    月      六      日
                                  臺灣高雄地方法院刑事第二庭
                                      審判長法  官   莊崑山
                                            法  官   孫啟強
                                            法  官   吳俊龍
右正本證明與原本無異。
如不服本判決，應於判決送達後十日內，向本院提出上訴狀。
                                            書記官   許麗珠
中      華      民      國      九十二      年    八    月      八      日
附錄本案論罪科刑法條：
刑法第三百二十一條
犯竊盜罪而有左列情形之一者，處六月以上、五年以下有期徒刑：
一  於夜間侵入住宅或有人居住之建築物、船艦或隱匿其內而犯之者。
二  毀越門扇、牆垣或其他安全設備而犯之者。
三  攜帶兇器而犯之者。
四  結夥三人以上而犯之者。
五  乘火災、水災或其他災害之際而犯之者。
六  在車站或埠頭而犯之者。
前項之未遂犯罰之。


司法院資訊處製作；財團法人民間司法改革基金會備份。
